Inventaris van het archief van mr. E.B.F.F. Baron Wittert van Hoogland
Nationaal Archief, Den Haag
- AANVULLING 1987
  - STUKKEN BETREFFENDE ZIJN OPENBAAR LEVEN, II.
    - Lid van de Haagse gemeenteraad, 3.
      - Fragment van een plakboek met kranteknipsels over beschuldigingen van W.H. van der Meulen aan Wittert van Hoogland over behartiging van persoonlijke belangen bij beraadslagingen over een arbeidsconflict bij de Haagse tramwegen in de gemeenteraad., 1920, juni-juli. 1 omslag; 228
      - Stukken betreffende conflicten over de berichtgeving van De Residentiebode over het Haagse raadslid C.D. Wesseling., 1920-1922; 229; 1 omslag
      - Briefwisseling van het gemeenteraadslid Wittert van Hoogland met S. Bruijsten, redacteur van De Residentiebode over verschillende kwesties., 1920-1923; 230; 1 omslag
      - Correspondentie met de redactie van De Nieuwe Courant naar aanleiding van diens berichtgeving over de kandidatuur van Wittert bij de gemeenteraadsverkiezingen in Den Haag., 1923, april. 3 stukken; 231
    - Voorzitter van de Vereeniging van Raden van Arbeid, 4.
      - Beschikkingen naar aanleiding van zijn dienstverband als voorzitter van de Vereeniging van Raden van Arbeid., 1920-1931; 232; 1 omslag
      - Opstellen en redevoeringen over sociale verzekering, particuliere publicatie van Wittert van Hoogland., 1929; 233; 1 deel
      - De parlementaire geschiedenis der sociale verzekering, particuliere publicatie van Wittert van Hoogland., 1930; 234; 1 deel
      - Doorslag van een brief aan J.A. Veraart, voorzitter van de Raad van Beheer van de Centrale Onderlinge, over de berichtgeving naar aanleiding van zijn terugtrekking als pas benoemd bestuurslid., 1930 november 1; 235; 1 stuk
      - Stukken betreffende conflicten tussen Wittert van Hoogland en medebestuursleden van organen der sociale verzekering., 1938-1942; 236; 1 omslag
    - Overige activiteiten, 5.
      - Koninklijke Besluiten, houdende zijn benoeming en ontslag als adjunct-commies bij het Ministerie van Waterstaat. Afschriften., 1904-1905; 237; 1 omslag
      - Beschikkingen naar aanleiding van zijn dienstverband als commies-griffier in de Eerste Kamer., 1905-1920; 238; 1 omslag
      - Ingekomen circulaires van de Haagsche Burgerwacht naar aanleiding van de reorganisatievoorstellen na de revolutie-oproep van Troelstra., 1918, november-december.; 239; 2 stukken
      - Stukken betreffende een verzoek van Wittert van Hoogland om rectificatie van een bericht in De Tijd naar aanleiding van zijn afwezigheid in een vergadering van de Eerste Kamer., 1924, december - januari 1925; 240; 1 omslag
      - Stukken betreffende zijn commissariaat van de Buitenlandsche Handelsbank n.v.., 1924-1925; 241; 1 omslag
      - Stukken betreffende zijn ontslag als bestuurslid van de R.K. Leeszaal te 's-Gravenhage., 1925; 242; 1 omslag
      - Stukken betreffende een transactie met jhr. Lodewijk Stern, met ingekomen krantenbericht over een oplichter Stern van Texel., 1926-1934; 243; 1 omslag
      - Briewfisseling over zijn terugtrekking als bestuurslid van de Vereeniging "Nederland in den Vreemde"., 1927, december - januari 1928; 244; 2 stukken
      - Ingekomen uitnodiging van de Nederlandsche Bond van Vrijwillige Burgerwachten voor de herdenking van het tienjarig bestaan, met concept-antwoord., 1928, oktober; 245; 1 stuk
      - Briefwisseling met F.M. Weve, naar aanleiding van diens voordracht van Wittert van Hoogland tot bestuurslid van een op te richten Kapittel van de Orde van het H. Graf tot voortplanting en behoud van het Roomskatholieke geloof., 1930, maart.; 246; 1 omslag
      - Briefwisseling naar aanleiding van verzoeken om inlichtingen als commissaris van de gelikwideerde n.v. Wereldverkeermaatschappij., 1936-1942; 247; 1 omslag
  - STUKKEN BETREFFENDE ZIJN PARTICULIER LEVEN, III.
    - Receptieboek ter gelegenheid van zijn huwelijk met E. Snouckaert van Schauburg, later gastenboek en album amicorum, met ingeplakte foto's en knipsels., 1897-1940 en z.j; 248; 1 deel
    - Briefwisseling naar aanleiding van financiële bijdragen aan de Anti Opium Bond, Het Pistoolgezelschap "Colonel Colt", het gezelschap "Operam demus" en H.A.Th. van Dam, pastoor in Den Haag., 1920-1927; 249; 1 omslag
    - Stukken betreffende zijn deelname in de nalatenschap van zijn oom O. Beerenbroeck., 1930; 250; 1 omslag
    - Ingekomen brieven van het Metropolitaan Kapittel van Utrecht van de Oud-Katholieke kerk over eventuele inbewaringgeving van het archief-Wittert van Hoogland aan het kapittel., 1942-1943; 251; 1 omslag
    - Briefwisseling naar aanleiding om verzoeken tot verbetering van zijn pensioenregeling., 1945-1957; 252; 1 omslag
    - Stukken betreffende zijn ziekenfondsverzekering en zijn lidmaatschap van een wijkverplegingsorganisatie., 1950-1953; 253; 1 omslag